# 请教陈老师关于确认少数股东权益的问题

提问人：springcom 时间：2011-03-13 19:33:50
母公司A持有子公司B的80%股权，少数股东为非合并范围内。本期 6 月份，A进一步收购B20%的少数股权。A在编制合并报表时是否需要确认1-6月份的少数股东损益。如果确认，A公司合并的净利润会更加合理，但是，单独列表的少数股东损益又该归属于谁呢？

回答人：chenyiwei
应按收购前的少数股东在该子公司所占股权比例，将该子公司于 2010 年 1 ～ 6 月期间的利润按比例归属于少数股东。 在后续收购少数股权时，这部分少数股东损益中有部分可能通过向少数股东支付股权收购价款的形式由少数股东收回，也可能有一部分通过转入资本公积而由母公司股东享有，但并不改变这部分损益在形成时归属少数股东的事实。